【裁判字號】    90,交聲,22
【裁判日期】    900523
【裁判案由】    聲明異議
【裁判全文】
臺灣嘉義地方法院交通事件裁定                        九十年度交聲字第二二號
    原處分機關  交通部公路局嘉義區監理所
    異  議  人  甲○○
    即受處分人
右列異議人即受處分人因違反道路交通管理處罰條例案件，對於原處分機關即交通部
公路局嘉義區監理所中華民國九十年一月三日所為之處分（嘉監五字第裁00000
000號裁決書）聲明異議，本院裁定如左：
    主  文
異議駁回。
    理  由
一、異議意旨略以：裁決書之車輛種類及牌照號碼ＬＺＴ四五○重機車非異議人所有
    ，通知書未詳載違規地點，並無未戴安全帽被抓到，且車牌於八十七年三月二十
    六日已註銷，又通知單上之罰緩已繳納云云。
二、按機器腳踏車駕駛人及附載座人，未載安全帽者，處駕駛人新台幣五百元罰鍰。
    其實施及宣導辦法，由交通部定之。道路交通管理處罰條例第三十一條法有明文
    。
三、查系爭舉發違反道路交通管理事件通知單載明：違規時間為八十七年一月一日十
    六時五十分，違規地點為（嘉義市○○○路，違規事實為騎車未戴安全帽，車牌
    號碼為ＬＺＴ四五○，車輛種類為重機（車），車主姓名為陳美娟，被通知人為
    異議人，此有該通知單移送聯及迴覆聯正本各乙紙附卷可稽。又該通知單移送聯
    之「收受通知聯者簽章」欄、及迴覆聯之「迴覆機關章戳欄」，均有被告以複寫
    方式所為之簽章，經本院於九十年三月二日傳訊異議人，其亦到庭陳稱：「這是
    我本人簽的名字」，是以該通知單之真實性及合法性堪予認定。複查，異議人雖
    聲稱車牌已於八十七年三月二十六日註銷，於同年四月三日重領，並提出機器腳
    踏車新領牌照登記書、台中市警察局車輛失竊尋獲證明單各一份為證，惟該通知
    單之開單日期係八十七年一月一日（即違規之當天），仍為該車牌註銷前所開立
    ，是異議人辯稱：裁決書之車輛種類及牌照號碼ＬＺＴ四五○重機車非異議人所
    有，通知書未詳載違規地點，並無未戴安全帽被抓到，且車牌於八十七年三月二
    十六日已註銷云云，顯不可採。再查，異議人另辯稱該通知單已繳過費用云云，
    但經本院向原處分機關（交通部公路局嘉義區監理所）函查，該所九十年三月二
    十三日之九○嘉監五違第三一○八號函敘明：「查無有關繳納罰緩紀錄」，且異
    議人並未提出繳款收據以資為憑，實難認定異議人已繳納罰款。綜上論述，異議
    人顯然違反道路交通管理處罰條例第三十一條之規定，原處分機關據以處罰，即
    無不合。
據上論結，應依道路交通管理處罰條例第八十七條第二項、道路交通案件處理辦法第
十九條，裁定如主文。
中      華      民      國      九十      年      五    月    二十三    日
                                      臺灣嘉義地方法院交通法庭
          法  官  李  麗  萍
右正本證明與原本無異。
如不服本裁定，應於裁定送達後五日內向本院提出抗告狀（應附繕本）。
中      華      民      國      九十      年      五    月    二十三    日
                                          書記官  侯  麗  茹


司法院資訊處製作；財團法人民間司法改革基金會備份。
